臺灣高等法院臺中分院刑事判決　　　　　　　　　　九十一年度上易字第三六四號
　　上　訴　人　臺灣彰化地方法院檢察署檢察官
　　被　　　告　甲○○
右上訴人因被告違反區域計畫法案件，不服台灣彰化地方法院八十九年度易緝字第八
一號，中華民國九十一年一月十日第一審判決（起訴案號：台灣彰化地方法院檢察署
八十九年度偵字第九一八三號），提起上訴，本院判決如左：
    主      文
上訴駁回。
    理      由
一、本案經本院審理結果，認第一審判決諭知被告甲○○無罪之判決並無不當，應予
    維持，並引用第一審判決書記載之證據及理由（如附件）。
二、檢察官上訴意旨略以：區域計畫法第一條規定：為促進土地及天然資源之保育利
    用，人口及產業活動之合理分布，以加速並健全經濟發展，改善生活環境，增進
    公共福利，特制定本法。被告等既違反土地編定農牧用途，擅自變更供作垃圾掩
    埋場使用，且未將前傾倒之廢棄物挖除、恢復土地原狀，縱表面上已復耕，亦無
    法達到系爭土地編定作為非都市土地、一般農業區之農牧用地之實際作用，尚難
    認已依限變更土地使用，是被告所為應已合於區域計畫法第二十二條之情形，原
    審徒以被告已復耕而判決被告無罪，認事用法尚有違誤，爰依法提起上訴，請將
    原判決撤銷等情。
三、經查本件原審對於認定被告甲○○無罪之依據，已於理由中敘述甚詳。彰化縣政
    府雖以八十七年八月十七日八七彰府地用字第一五○八二○號函，副本抄送黃天
    保，關於占用芳苑鄉○○段五之四一五六地號違規作垃圾掩埋場使用一事，請限
    於八十七年九月一日前恢復農牧使用等情。惟在此之前，彰化縣政府八十七年六
    月八日八七彰府地用字第一○○四六七號函稱：經芳苑鄉公所查報業已復耕。足
    認被告早已回復農牧使用，是以彰化縣政府認為被告已經恢復農牧使用在先，嗣
    後又再命限期恢復農牧使用，豈非自相矛盾？自難憑此後函，為論罪之據，此外
    又無何足認本案土地已無法實際供農牧用之事證，尚未可遽認被告有何違反八十
    九年一月二十六日修正前區域計畫法第二十二條之犯行。原審諭知被告無罪之判
    決，並無不合，本件檢察官之上訴，為無理由，應予駁回。
四、據上論斷，應依刑事訴訟法第三百七十三條、第三百六十八條，判決如主文。
本案經檢察官乙○○到庭執行職務。
中      華      民      國      九十一     年     十      月     三     日
                                臺灣高等法院臺中分院刑事第五庭
                                      審判長法  官  袁  從  楨
                                            法  官  姚  勳  昌
                                            法  官  郭  同  奇
右正本證明與原本無異。
不得上訴。
                                            書記官  陳  玫  伶
中      華      民      國      九十一     年     十      月     四     日
                                                                        Ｒ
臺灣彰化地方法院刑事判決                            九十年度易緝字第八一號
    公  訴  人  臺灣彰化地方法院檢察署檢察官
    被      告  甲○○  男  四十歲（民國○○年○月○○日生）
                        住彰化縣芳苑鄉後寮村源成巷四號
                        身分證統一編號：Ｚ000000000號
右列被告因違反區域計劃法案件，經檢察官提起公訴（八十九年度偵字第九一八三號
），本院判決如左：
    主      文
甲○○無罪。
    理      由
一、本件公訴意旨略以：本案共同被告黃天保（業經本院判決無罪）於民國（下同）
    八十六年間使用其已耕種十數年、當時為臺灣省所有、彰化縣政府代管之座落彰
    化縣芳苑鄉路○○段五之四一五六地號土地時，明知該土地已編定為非都市土地
    、一般農業區之農牧用地，僅能供農牧使用，未經申請彰化縣政府辦理變更土地
    使用並報經上級機關核備，不得擅自變更其使用、供作垃圾掩埋場使用，竟意圖
    為自己不法利益，於民國（下同）八十六年五月間透過亦明知該土地已編定為非
    都市土地、一般農業區之農牧用地，僅能供農牧使用，未經申請彰化縣政府辦理
    變更土地使用並報經上級機關核備，不得擅自變更其使用，供作垃圾掩埋場使用
    之被告甲○○，由甲○○出面與黃天保訂約將其所使用之上開土地，以租期六個
    月租金總計新台幣（下同）三十三萬元之代價，出租供亦知悉該為非都市土地、
    一般農業區之農牧用地、非屬垃圾掩埋場之共同被告黃金印（業經本院判決無罪
    ）傾倒其所運送之建築廢棄土，再以土方掩埋，黃金印再以每車一千二百至一千
    三百元之代價向建築業之業主收取運送建築廢棄土之代價，共傾倒約三個月餘，
    甲○○並收取十餘萬元之利益，嗣經彰化縣政府承辦人員察覺，並於八十七年八
    月十九日、八月二十日本署檢察官會同彰化縣政府人員至現場採樣挖得其所運送
    、掩埋之建築廢棄土地垃而查獲上情，嗣於八十七年八月二十日經彰化縣政府送
    達彰化縣政府八十七年八月十七日之通知黃天保限期於八十七年九月一日前回復
    原狀之函，黃天保並已將上情轉知甲○○、黃金印，詎黃天保、甲○○、黃金印
    仍置之不理，繼續違反該土地管制分區使用、未恢復該土地之原狀，本署並於八
    十八年五月十一日庭訊黃天保、黃金印，囑其恢復該土地之原狀，然迄九十年五
    月間亦未將所傾倒之廢棄物挖除、恢復該土地之原狀，因認被告等涉有違反區域
    計劃法第二十二條罪嫌云云；被告甲○○則辯稱：因黃天保之土地很低，會泡水
    ，黃金印是專門清廢棄物的，伊只是介紹二人認識而已，伊均不知情，事後黃金
    印有拿錢給黃天保要渠恢復等語。
二、按犯罪事實應依證據認定之，無證據不得推定其犯罪事實，又不能證明被告犯罪
    者，應諭知無罪之判決，此於刑事訴訟法第一百五十四條及同法第三百零一條第
    一項分別定有明文。
三、經查，按區域計畫法第二十二條所處罰者，係違反同法第二十一條規定不依限「
    變更土地使用」或「拆除建築物恢復土地原狀」者；本件被告等人於八十六年間
    違反土地編定農牧使用用途，在共同被告黃天保使用之前開土地上擅自變更其使
    用、供作垃圾掩埋場使用，經彰化縣政府限期「恢復農牧使用」等情，固經同案
    被告黃天保、黃金印二人坦承，然其等均辯稱：事後已恢復耕作等語，並提出現
    場照片附偵卷為證，核與彰化縣政府八十七年六月八日函覆彰化縣環保局所稱前
    開土地已復耕等情相符，此亦有該局八七彰府地用字第一００四六七號函在偵卷
    可稽，則被告等於彰化縣政府所限八十七年九月一日期限前既已回復農牧使用，
    自無違反區域計畫法第二十二條前段之規定，至被告等有無將土地內之廢棄物清
    除，非該法規範所及，應由檢察官另行處理；此外，本院復查無其他積極證據足
    資證明被告有何上開犯行，揆諸首開說明，被告犯罪不能證明，自應為無罪之諭
    知。
據上論斷，應依刑事訴訟法第三百零一條第一項，判決如主文。
本案經檢察官洪紹文到庭執行職務。
中      華      民      國    九十一    年      一      月    十    日
                                  臺灣彰化地方法院刑事第二庭
                                      法      官  謝  仁  棠
右正本證明與原本無異。
如不服本判決，應於判決送達後十日內向本院提出上訴狀( 須附繕本 )。
                                      法院書記官  于  淑  真
中      華      民      國    九十一    年      一      月    十    日
